臺灣高等法院臺中分院刑事判決　　　　94年度上訴字第2345號
上 訴 人 臺灣臺中地方法院檢察署檢察官
被　　告 甲○○
上列上訴人因被告違反毒品危害防制條例案件，不服臺灣臺中地
方法院94年度訴字第2887號，中華民國94年10月4日第一審判決
（起訴案號及移送併辦案號：94年度毒偵字第4159號、94年度毒
偵字第4979號），提起上訴，本院判決如下：
    主      文
原判決撤銷。
甲○○連續施用第一級毒品，累犯，處有期徒刑壹年，扣案之海
洛因壹包（淨重零點捌參公克）沒收銷燬之，注射針筒壹支沒收
；又連續施用第二級毒品，累犯，處有期徒刑肆月。有期徒刑部
分應執行有期徒刑壹年貳月。
    事      實
一、甲○○曾於民國八十七年間，因施用毒品案件，經臺灣臺中
    地方法院以八十七年度中簡上字第二四九號裁定送勒戒處所
    觀察、勒戒後，認無繼續施用毒品傾向，由臺灣臺中地方法
    院於八十七年十一月二十五日以八十七年度中簡上字第二四
    九號為免刑判決確定；又因施用毒品案件，經臺灣臺中地方
    法院以八十七年度毒聲字第三三二三號裁定送勒戒處所觀察
    勒戒後，認有繼續施用毒品之傾向，經臺灣臺中地方法院以
    八十七年度毒聲字第三八五二號裁定令入戒治處所施以強制
    戒治，於八十八年二月二日進入臺灣臺中戒治所施以強制戒
    治處分，嗣因執行成效良好，經臺灣臺中地方法院以八十八
    年度毒聲字第三六０九號裁定停止戒治，所餘戒治期間並付
    保護管束，於八十八年七月六日釋放出所，於八十八年十二
    月十八日保護管束期滿未經撤銷以強制戒治執行期滿論，由
    臺灣臺中地方法院檢察署檢察官於八十九年二月九日以八十
    九年度戒毒偵字第八七號為不起訴處分確定；再因施用毒品
    案件，經國防部中部地方軍事法院於九十一年六月十九日以
    九十一年台裁字第六八號裁定令入戒治處所施以強制戒治，
    於九十一年七月二十六日進入國防部臺南監獄附設戒治所執
    行強制戒治處分，嗣因執行成效良好，經國防部中部地方軍
    事法院於九十二年二月十七日以九十二年台裁字第三五號裁
    定停止戒治，所餘戒治期間並付保護管束，於九十二年三月
    十四日釋放出所，於九十二年七月二十五日保護管束期滿未
    經撤銷，以強制戒治執行期滿論。
二、甲○○前於九十二年間，因竊盜罪，經臺灣臺中地方法院於
    九十二年十二月十五日判處有期徒刑五月，如易科罰金，以
    三百元折算一日確定，於九十三年五月二十五日入監執行，
    甫於九十三年十月二十四日縮短刑期執行完畢。
三、詎甲○○仍不知戒絕，於前開強制戒治執行完畢後五年內，
    竟基於施用第一級毒品海洛因之概括犯意，自九十三年十二
    月中旬起至九十四年八月九日十時許止，在臺中市區○○路
    段之加油站廁所內及其他不詳地點，以將少許海洛因摻水稀
    釋後注入針筒內，再以針筒注射之方式，連續非法施用第一
    級毒品海洛因多次；另基於施用第二級毒品甲基安非他命之
    概括犯意，先於九十四年七月六日二十時二十五分許往前回
    溯四日內之某時，在不詳處所，施用第二級毒品甲基安非他
    命一次，再於九十四年八月七日二十時許，在臺中市○○區
    ○○路二段二００號五樓之一其住處，以將少許甲基安非他
    命放置於鋁箔紙上用火燒烤使之產生煙霧後加以吸食之方式
    ，非法施用第二級毒品甲基安非他命一次。嗣先後於(1)於九
    十四年七月六日十九時三十分許，在臺中市○區○○○路四
    段九五號前，為警查獲，並扣得毒品海洛因一包（淨重０‧
    八三公克）；(2)復於九十四年八月九日十六時三十八分許，
    在臺中市○區○○路一段一七一號之一之二五前，為警查獲
    ，並扣得甲○○所有供施用第一級毒品海洛因使用之注射針
    筒一支，始查悉上情。
四、案經臺中市警察局第一分局報告臺灣臺中地方法院檢察署檢
    察官偵查起訴暨移送併辦。
    理      由
一、被告甲○○經合法傳喚，無正當理由不到庭，惟查被告已於
    原審法院坦承自九十四年六月下旬起至九十四年八月九日十
    時許止，在臺中市區的加油站廁所，以針筒置入海洛因摻水
    方式注射施打方式，連續施用第一級毒品海洛因多次，及於
    九十四年八月七日二十時許，在熱河路的上開住處，以鋁箔
    紙燒烤方式，吸食（甲基）安非他命一次之犯行，且於上揭
    查獲時間經採集尿液送請檢驗，結果確呈可待因、嗎啡陽性
    反應，甲基安非他命陽性反應，此有中山醫學大學附設醫院
    藥物濫用檢測中心驗尿報告二份在卷可稽，流水號分別為0
    000000、0000000（見本院卷第二十七頁、九
    十四年度毒偵字第四一五九號卷第二十四頁），而於九十四
    年七月六日扣案之白粉一包，確含有第一級毒品海洛因成分
    ，亦有法務部調查局九十四年十月十八日調科壹字第一二０
    ０一六六五０號鑑定通知書（影本）乙份附卷可稽（見本院
    卷第二十六頁）。本件復有前開扣案之海洛因一包（淨重０
    ‧八三公克）、注射針筒一支為證，並有查獲現場照片三張
    、現場位置圖一份在卷可稽，被告自白應堪置信。此外，並
    有國防部中部地方軍事法院檢察署九十四年八月二十二日審
    實字第０九四０００四三三０號函所檢附之國防部中部地方
    軍事法院九十一年台裁字第六八號裁定、國防部中部地方軍
    事法院檢察署軍事檢察官戒治處分執行指揮書回證、國防部
    中部地方軍事法院九十二年台裁字第三五號裁定、國防部中
    部地方軍事法院檢察署（九二）中保執字第九號保護管束執
    行書各一份在卷可按，則被告於前開強制戒治執行完畢釋放
    後，五年內再犯本件施用毒品之犯行，洵堪認定，應予依法
    論科。
二、被告於原審審理時，雖僅供稱施用第一級毒品海洛因之時間
    為九十四年六月下旬起至九十四年八月九日十時止，而施用
    第二級毒品（甲基）安非他命僅於九十四年八月七日二十時
    許施用一次等語，惟查：(1)關於被告自九十三年十二月中旬
    至九十四年六月中旬止，所涉之施用第一級毒品犯行，除經
    被告於警訊、偵查時均已坦承自九十三年十二月中旬開始施
    用第一級毒品海洛因外（見臺中市警察局第二分局中分二刑
    字第０九四０００一七０七號影卷第三頁、九四年核退字第
    一九五八號影卷第三頁），尚有被告於九十四年七月六日十
    九時三十分許，為警查獲後所採尿液之上開檢驗報告一份（
    流水號為0000000：呈可待因、嗎啡、甲基安非他命
    陽性反應，安非他命陰性反應）及扣案之第一級毒品海洛因
    一包 (淨重０‧八三公克）足資佐證。(2)另關於被告於九十
    四年七月六日二十時二十五分許往前回溯四日內之某時所涉
    之施用第二級毒品（甲基）安非他命之犯行部分，按尿液檢
    體中濫用藥物或其代謝物之濃度高於或等於下列之濃度時，
    認定該藥物之存在：l.安非他命類藥物：（1）安非他命：
    500ng/ m1(2)甲基安非他命500ng/ml，而尿液檢體中甲基安
    非他命之濃度高於500ng/ml時，其代謝物安非他命之濃度亦
    應同時等於或高於200ng/ml，方可判定為檢出甲基安非他命
    成分，有行政院衛生署九十年八月二十一日衛署管藥字第０
    九０００五五五四０號函修正之「濫用藥物尿液檢驗機構認
    可標準」可稽。準此，被告於九十四年七月六日二十時二十
    五分許採集之尿液經送驗結果，甲基安非他命部分之檢驗閾
    值既已達822ng/ml之陽性反應，且安非他命之檢驗閾值亦同
    時達到458ng/ml之濃度，則依上開標準，即可確實認定被告
    尿液中確實含有安非他命類藥物之存在，並排除有偽陽性之
    可能，因之被告應確有施用第二級毒品甲基安非他命，而甲
    基安非他命亦屬第二級毒品，依上開認可標準所揭示，應已
    可認定被告有施用第二級毒品甲基安非他命之犯行。再由被
    告經原審判決其有施用安非他命所依據之尿液報告之數據以
    觀，被告當時安非他命係陽性 (1120ng/ml)、甲基安非他命
    亦屬陽性 (8868ng/ml)，依據行政院衛生署管制藥品局九十
    三年五月六日管檢字第０九三０００三八九六號函文內容以
    觀，之所以會造成此情形，一為單獨服用甲基安非他命或可
    代謝成甲基安非他命之藥物，其次為同時或前後服用甲基安
    非他命及安非他命之藥物，惟難從尿液檢驗結果中得知係何
    種情形，但至少可確認有服用甲基安非他命之藥物，此有該
    函文一紙為附件可參。是顯見被告亦應有於九十四年七月六
    日二十時二十五分往前回溯四日內之某時點及九十四年八月
    七日二十時，二次施用甲基安非他命。綜上所述，足證被告
    自九十三年十二月中旬至九十四年六月中旬止，確有連續施
    用第一級毒品海洛因多次，及於九十四年七月六日二十時二
    十五分許往前回溯四日內之某時，確有施用第二級毒品甲基
    安非他命之犯行至堪認定。
三、核被告所為，係犯毒品危害防制條例第十條第一項之施用第
    一級毒品罪及同條例第十條第二項之施用第二級毒品罪。被
    告為供施用而持有第一級、第二級毒品，其持有之低度行為
    ，均為施用之高度行為所吸收，不另論罪。又被告先後多次
    施用第一級毒品海洛因及二次施用第二級毒品甲基安非他命
    之犯行，各時間緊接，且各觸犯構成要件相同之罪，顯係各
    基於概括犯意反覆為之，各為連續犯，應各依刑法第五十六
    條規定，論以一罪。被告所犯上開二罪間，犯意各別，構成
    要件互殊，應分論併罰。起訴書被告犯罪事實文未載及，而
    為本院認定成罪部分，既與起訴書載明部分分別具有連續犯
    之裁判上一罪關係，又經檢察官移送併辦，自為起訴效力所
    及，本院應併予審判。又被告曾於九十二年間，因竊盜罪，
    經臺灣臺中地方法院於九十二年十二月十五日判處有期徒刑
    五月，如易科罰金，以三百元折算一日確定，於九十三年五
    月二十五日入監執行，甫於九十三年十月二十四日縮短刑期
    執行完畢，此有臺灣高等法院被告全國前案紀錄表一份附卷
    足憑，被告於有期徒刑執行完畢後，五年以內再犯本件有期
    徒刑以上之罪，為累犯，應依刑法第四十七條之規定，就各
    罪分別加重其刑。原審以被告犯罪事證明確，予以論罪科刑
    ，固非無見，惟原審誤認被告僅自九十四年六月下旬起至九
    十四年八月九日施用第一級毒品海洛因，且因被告於九十四
    年七月六日二十時二十五分採集尿液檢驗結果呈安非他命陰
    性反應、甲基安非他命陽性反應，而認被告該次並非施用第
    二級毒品，均有未洽。檢察官據此上訴，非無理由，應由本
    院予以撤銷改判。爰審酌被告施用毒品之犯行，歷經多次觀
    察勒戒及強制戒治之機會，仍無法徹底戒除施用毒品之惡習
    ，五年內猶故態復萌，再次施用毒品，無視於毒品對於自身
    健康之嚴重傷害及國家對於杜絕毒品犯罪之禁令，惟因施用
    毒品本身係屬自戕行為，對於社會所產生之潛在危害性尚屬
    輕微，且被告犯罪後坦承犯行，尚知悔悟，態度良好，就被
    告所犯二罪分別量處如主文第二項所示之刑，並合併定其應
    執行之刑，以示懲儆。
四、扣案之海洛因一包（淨重０‧八三公克），應依毒品危害防
    制條例第十八條第一項前段，宣告沒收銷燬之；又扣案之注
    射針筒一支，係屬被告所有供施用第一級毒品海洛因所用之
    物，前據被告供述屬實，爰依刑法第三十八條第一項第二款
    之規定，併予宣告沒收。
五、被告甲○○經合法傳喚，無正當理由未於審判期日到庭，爰
　　不待其陳述，逕行判決。
據上論結，應依刑事訴訟法第371條、第369條第1項前段、第364
條、第299條第1項前段，毒品危害防制條例第10條第1項、第2項
、第18條第1項前段，刑法第11條、第56條、第47條、第51條第5
款、第38條第1項第2款，判決如主文。
本案經檢察官乙○○到庭執行職務。
中　　華　　民　　國　　94　　年　　12　　月　　21　　日
                刑事第五庭  審判長法　官　袁　從　楨
                                  法　官　郭　同　奇
                                  法　官　姚　勳　昌
上列正本證明與原本無異。
施用第一級毒品得上訴。
施用第二級毒品不得上訴。
如不服本判決應於收受送達後十日內向本院提出上訴書狀，其未
敘述上訴之理由者並得於提起上訴後十日內向本院補提理由書（
均須按他造當事人之人數附繕本）。
                                  書記官　洪　麗　華
中　　華　　民　　國　　94　　年　　12　　月　　22　　日
附錄條文
毒品危害防制條例第10條
施用第一級毒品者，處六月以上五年以下有期徒刑。
施用第二級毒品者，處三年以下有期徒刑。              　Ｉ
